【裁判字號】    97,豐交簡上,555
【裁判日期】    970730
【裁判案由】    公共危險
【裁判全文】
臺灣臺中地方法院刑事判決         97年度豐交簡上字第555號
上  訴  人
即  被  告  甲○○
上列上訴人因公共危險案件，不服本院豐原簡易庭九十七年度豐
交簡字第四六三號中華民國九十七年六月五日第一審簡易判決（
聲請案號：臺灣臺中地方法院檢察署九十七年度偵字第七０三九
號）提起上訴，本院管轄之第二審合議庭判決如下：
    主    文
上訴駁回。
甲○○緩刑年。
    犯罪事實及理由
一、本案經本院審理結果，認原第一審簡易判決認事用法及量刑
    均無不當，應予維持，並引用如附件第一審判決書（含臺灣
    臺中地方法院檢察署檢察官簡易判決處刑聲請書）記載之犯
    罪事實、證據及理由。
二、查本件上訴人即被告（下稱被告）甲○○之上訴意旨略以：
    伊於案發當時乃因年少無知驚慌及一時思慮欠周，始誤觸法
    網，然事後旋即主動自首，而案發後不久，伊身負家計重任
    之父親驟逝，家中留有每月高達新台幣（下同）三萬六千餘
    元之房貸，僅靠伊母之微薄收入勉強負擔，又伊初入社會，
    收入尚不穩定，然仍積極與本案被害人達成和解並業經全數
    賠償，且已獲得被害人原諒，伊之收入扣除為賠償被害人而
    向他人支借之債款則僅足勉強維持開銷，無法支應本案易科
    罰金之刑責，伊前無任何犯罪前科，是請求從輕量刑，並給
    予緩刑之機會等語。惟按刑罰之量定，固屬法院自由裁量之
    職權行使，但仍應審酌刑法第五十七條所列各款事由及一切
    情狀，為酌量輕重之標準，並非漫無限制；量刑輕重係屬事
    實審法院得依職權自由裁量之事項，苟已斟酌刑法第五十七
    條各款所列情狀而未逾越法定刑度，不得遽指為違法；且在
    同一犯罪事實與情節，如別無其他加重或減輕之原因，下級
    審量定之刑，亦無過重或失輕之不當情形，則上級審法院對
    下級審法院之職權行使，原則上應予尊重（最高法院七十二
    年臺上字第六六九六號、七十五年臺上字第七○三三號判例
    及八十五年度臺上字第二四四六號判決意旨參照）。查原審
    既以被告罪證明確，適用刑法第一百八十五條之四、第四十
    一條第一項前段、刑法施行法第一條之一之規定，予以論罪
    ，併審酌被告犯罪之動機、手段、所生損害、犯罪後態度及
    有自首情形等一切情狀，判處被告有期徒刑五月，如易科罰
    金，以新台幣一千元折算一日，而核其認事用法及量刑，均
    無違法及不當之處，則揆諸上開實務見解意旨，自應予維持
    ，是被告提起上訴，請求從輕量刑云云，為無理由，應予駁
    回。末以，被告前未曾因故意犯罪而受有期徒刑以上刑之宣
    告，有臺灣高等法院被告前案紀錄表附卷可憑，其因一時疏
    失，偶罹刑典，事後業與被害人調解成立並已賠償被害人三
    十萬元，且獲得被害人之諒解，有調解書及本院電話紀錄表
    在卷足參，又其坦承犯行，深具悔意，經此刑之宣告後，應
    知警惕而無再犯之虞，是本院斟酌被告尚屬年少，因初入社
    會、經驗未豐而罹於本案刑責，且其家中經濟雖非富裕，然
    仍積極盡力賠償被害人，另因其父親驟逝，家中生計大受影
    響，亦有被告提出之戶籍謄本、其父親之死亡證明書及存摺
    影本等存卷可參，足見被告之資力確非豐厚，尚無力支應本
    案易科罰金之款項等情狀，因認以暫不執行其刑為當，故併
    予宣告緩刑三年，用啟自新。
據上論斷，應依刑事訴訟法第四百五十五條之一第一項、第三項
、第三百七十三條、第三百六十八條，刑法第七十四條第一項一
款，判決如主文。
中    華    民    國    97    年    7     月    30    日
              刑事第四庭  審判長法  官  林宜民
                                法  官  林學晴
                                法  官  許惠瑜
以上正本證明與原本無異
不得上訴。
                                書記官  陳佳君
中    華    民    國    97    年    7     月    30    日


司法院資訊處製作；財團法人民間司法改革基金會備份。
